臺灣彰化地方法院彰化簡易庭民事判決
111年度彰簡字第446號
原      告  林錫銘  
被      告  洪暐傑  
上列當事人間請求損害賠償事件，本院於民國111年9月22日言詞
辯論終結，判決如下：
    主      文
被告應給付原告新臺幣陸萬伍仟陸佰壹拾玖元，及自民國一百十
一年六月十一日起至清償日止，按年息百分之五計算之利息。
原告其餘之訴駁回。
訴訟費用由被告負擔百分之三十七，餘由原告負擔。
本判決原告勝訴部分得假執行。但被告如以新臺幣陸萬伍仟陸佰
壹拾玖元為原告預供擔保，得免為假執行。
原告其餘假執行之聲請駁回。
    事實及理由
一、原告主張：被告於民國110年11月28日上午8時13分許，駕駛
    車牌號碼0000-00號營業用小貨車，行經彰化縣○○市○○路0段
    000號前時，因過失而撞擊由原告所有並駕駛之車牌號碼000
    0-00號自用小客車（下稱系爭車輛），致系爭車輛車身受損
    ，原告因此支出拖吊費用新臺幣（下同）2,000元，且預估
    系爭車輛修復需支出費用177,150元（包含工資35,000元、
    烤漆16,000元及零件126,150元），爰依法請求被告應賠償
    計179,150元。並聲明：（一）被告應給付原告179,150元及
    自起訴狀繕本送達翌日起至清償日止，按年息5%計算之利息
    ；（二）願供擔保請准宣告假執行。
二、被告則以：原告所稱修復費用僅為預估價格，且其提出估價
    單所載價格均屬過高等語，資為抗辯。並聲明：原告之訴駁
    回。
三、得心證之理由：
（一）原告主張被告於上開時地駕車因過失撞擊原告所有系爭車
      輛，業據其提出道路交通事故當事人登記聯單為證，復有
      系爭車輛車籍資料在卷可佐，並經本院調閱上開交通事故
      卷宗查閱屬實，且為被告於言詞辯論期日所不爭執，是原
      告上揭主張，應可採信。
（二）按因故意或過失，不法侵害他人之權利者，負損害賠償責
      任；汽車、機車或其他非依軌道行駛之動力車輛，在使用
      中加損害於他人者，駕駛人應賠償因此所生之損害。不法
      毀損他人之物者，被害人得請求賠償其物因毀損所減少之
      價值。民法第184條第1項前段、第191條之2前段、第196
      條分別定有明文。而所謂請求賠償物被毀損所減少之價額
      ，得以修復費用為估定標準，但以必要者為限，例如修理
      材料以新品換舊品，應予折舊。經查：
　　⒈原告主張系爭車輛因本件事故可歸責於被告所生損害，已
      支出拖吊費用2,000元，且預估需支出修復費用計177,150
      元，其中包含工資35,000元、烤漆16,000元及零件126,15
      0元等情，業據其提出之估價單及簽認單等件為證。又原
      告所提出之估價單雖未將「工資」項目單獨列舉，惟經本
      院當庭詢問後，原告陳稱工資項目應為35,000元等語，此
      有卷附本院111年9月22日言詞辯論期日筆錄可參，再參酌
      原告提出估價單記載內容另將「烤漆」項目分別列為2項
      、金額各為8,000元乙情（見本院卷第19-20頁），應可認
      定原告主張預估支出各項修復項目及費用即如前述所載。
      再依上可知，系爭車輛既因被告過失致生受損之情，其損
      害得以必要之修復費用為估定之標準，並不以已實際支出
      修理費為必要，自得以原告提出之估價單作為其主張損害
      賠償金額之計算基準。基此，本院審酌原告提出前揭單據
      所載系爭車輛拖吊支出及各項修復項目與費用均與上開事
      故相關，應認前述支出均屬必要、合理。至被告雖辯稱原
      告所提估價單記載金額過高等語，惟未能具體指出金額有
      何不當，且汽車修理廠間所提供服務品質、技術及零件價
      值本即有所差異，是其空言否認上情，即難憑採。
　　⒉又零件支出乃以新品換舊品，依前揭說明即應予折舊。依
      行政院所頒固定資產耐用年數表及固定資產折舊率之規定
      ，【非運輸業用客車、貨車】之耐用年數為5年，依定率
      遞減法每年折舊1000分之369，另依營利事業所得稅查核
      準則第95條第6項規定「固定資產提列折舊採用定率遞減
      法者，以1年為計算單位，其使用期間未滿1年者，按實際
      使用之月數相當於全年之比例計算之，不滿1月者，以1月
      計」，系爭車輛自出廠日即93年6月（車籍資料僅記載年
      月，未記載出廠日，依法推定為該月15日），迄本件車禍
      發生時即110年11月28日，已使用17年6月，則零件扣除折
      舊後之修復費用估定為12,619元（詳如附表之計算式），
      再加計工資35,000元、烤漆16,000元及拖吊費用2,000元
      ，其總額為65,619元，是原告請求被告賠償系爭車輛修繕
      （含拖吊）費用，於65,619元之範圍內，應屬合理。
四、綜上所述，原告依侵權行為之法律關係請求被告給付65,619
    元，及起訴狀繕本送達翌日即111年6月11日（見本院卷第17
    5頁）起至清償日止，按年息5%計算之利息，為有理由，應
    予准許。逾此數額之請求，則無理由，應予駁回。
五、本件原告勝訴部分係就民事訴訟法第427條適用簡易程序所
    為被告敗訴之判決，依同法第389條第1項第3款規定，爰依
    職權宣告假執行，另依同法第392條第2項之規定，依職權宣
    告被告如預供擔保，得免為假執行。至於原告敗訴部分，其
    假執行聲請即失所附麗，應予駁回。
六、本件事證已臻明確，兩造其餘攻擊防禦方法及所提證據，核
    與判決結果無影響，毋庸逐一論述，併此敘明。
七、訴訟費用負擔之依據：民事訴訟法第79條。
中　　華　　民　　國　　111 　年　　10　　月　　20　　日
        　　　　　彰化簡易庭  法  官　黃英豪
以上正本係照原本作成。
如不服本判決，須於判決送達後20日內，向本院提出上訴狀。（
須按他造當事人之人數附繕本）。如委任律師提起上訴者，應一
併繳納上訴審裁判費。
中　　華　　民　　國　　111 　年　　10　　月　　20　　日
                              書記官  張莉秋   　　　　　　　　　　　

附表
-----
折舊時間           金額
第1年折舊值        126,150×0.369=46,549
第1年折舊後價值    126,150-46,549=79,601
第2年折舊值        79,601×0.369=29,373
第2年折舊後價值    79,601-29,373=50,228
第3年折舊值        50,228×0.369=18,534
第3年折舊後價值    50,228-18,534=31,694
第4年折舊值        31,694×0.369=11,695
第4年折舊後價值    31,694-11,695=19,999
第5年折舊值        19,999×0.369=7,380
第5年折舊後價值    19,999-7,380=12,619
第6年折舊值        0
第6年折舊後價值    12,619-0=12,619
第7年折舊值        0
第7年折舊後價值    12,619-0=12,619
第8年折舊值        0
第8年折舊後價值    12,619-0=12,619
第9年折舊值        0
第9年折舊後價值    12,619-0=12,619
第10年折舊值        0
第10年折舊後價值    12,619-0=12,619
第11年折舊值        0
第11年折舊後價值    12,619-0=12,619
第12年折舊值        0
第12年折舊後價值    12,619-0=12,619
第13年折舊值        0
第13年折舊後價值    12,619-0=12,619
第14年折舊值        0
第14年折舊後價值    12,619-0=12,619
第15年折舊值        0
第15年折舊後價值    12,619-0=12,619
第16年折舊值        0
第16年折舊後價值    12,619-0=12,619
第17年折舊值        0
第17年折舊後價值    12,619-0=12,619
第18年折舊值        0
第18年折舊後價值    12,619-0=12,619